# 请教陈版主，关于模具预验收确认收入时点的问题

提问人：点丶Iverson 时间：2020-12-15 14:03:00
陈版主好，各位老师好请问模具产品预验收后能否确认为收入？业务背景：公司替客户生产模具，合同约定的付款方式如下 1 、客户按照合同签订起十五个工作日内支付总费用的30%，作为预付款；公司收到款项后十五个工作日内开具增值税发票
2 、在公司全模具交样合格，预验收合格后送至客户工厂十五个工作日内支付款项30%，公司收到款项后十五个工作日内开具增值税发票
3 、在模具移到客户工厂并通过最终验收合格量产一个月后，客户支付30%款项，公司收到款项后十五个工作日内开具增值税发票
4 、量产三个月后且模具没有出现品质问题并提供等额增值税专用发票，客户付清剩余10%的款项。
问题：问题：按照新收入准则下，第二步，预验收合格并交付模具后，能否依此为控制权转移全额确认收入？

回答人：chenyiwei
第二步完成后，本企业还有哪些实质性的履约义务待完成？根据以往历史经验，该步骤之后本企业需发生的后续工作量和成本是否可以忽略不计？在第二步完成时点，预计后续各步骤是否不再具有重大不确定性？